臺灣基隆地方法院刑事判決　　　　　　　 96年度訴字第780號
公　訴　人　臺灣基隆方法院檢察署檢察官
被　　　告　乙○○
　　　　　　　　　（現另案於臺灣基隆監獄基隆分監執行中）
上列被告因違反毒品危害防制條例案件，經檢察官提起公訴（96
年度毒偵字第2225號），被告就被訴事實為有罪之陳述，本院合
議庭裁定由受命法官獨任進行審判，經改依簡式審判程序審理後
判決如下：
    主  文
乙○○施用第二級毒品，累犯，處有期徒刑肆月；又施用第一級
毒品，累犯，處有期徒刑柒月。應執行有期徒刑拾月。
    事  實
一、乙○○前因施用第一級、第二級毒品案件，經本院裁定送觀
    察勒戒後，認有繼續施用毒品之傾向，再經本院裁定送強制
    戒治後，於民國92年10月14日執行期滿，而由臺灣基隆地方
    法院檢察署檢察官於92年10月22日以92年度戒毒偵字第69號
    為不起訴處分確定。又因施用第一級毒品案件，經臺灣高等
    法院於94年6 月14日以94年度上訴字第1423號判決，判處有
    期徒刑1 年，其不服提起上訴後，經最高法院於94年8 月11
    日以94年度台上字第4295號判決，駁回其上訴確定，其入監
    執行後，於95年3 月9 日執行完畢。再因施用第一級、第二
    級毒品案件，經臺灣高等法院於96年4 月27日以96年度上訴
    字第346 號判決，判處有期徒刑6 月、8 月，應執行有期徒
    刑1 年確定，嗣經同院於96年9 月29日以96年度聲減字第35
    95號裁定，分別減刑為有期徒刑3 月、4 月，應執行有期徒
    刑6月確定（現執行中）。
二、乙○○猶未戒斷毒癮，於強制戒治執行完畢後之5 年內，復
    基於施用第二級毒品安非他命之犯意，於96年7 月21日晚間
    9 時30分許，在友人游財源位於臺北縣石門鄉老梅村18鄰7
    股27號住處，以將第二級毒品安非他命置於玻璃球內燒烤，
    再吸食所產生煙霧之方式，施用第二級毒品安非他命1 次；
    另基於施用第一級毒品海洛因之犯意，於同日晚間10時許，
    同在上址，以將第一級毒品海洛因摻入香菸，再點燃吸食之
    方式，施用第一級毒品海洛因1 次。嗣其因另案遭通緝，而
    於同年月24日上午10時許，為警在上址查獲，經警徵得其同
    意採集其尿液送驗後，結果呈安非他命、甲基安非他命及嗎
    啡之陽性反應，而悉上情。
三、案經臺北縣政府警察局金山分局報告臺灣基隆地方法院檢察
    署檢察官偵查後起訴。
    理  由
壹、程序事項
    本件被告乙○○所犯者非為死刑、無期徒刑、最輕本刑為3
    年以上有期徒刑之罪或高等法院管轄第一審案件，其於準備
    程序進行中，先就被訴事實為有罪之陳述，經告知其簡式審
    判程序之旨，並聽取公訴人、被告之意見後，本院業已依刑
    事訴訟法第273 條之1 第1 項之規定，裁定由受命法官獨任
    以簡式審判程序進行本案之審理。是依刑事訴訟法第273 條
    之2 之規定，本件之證據調查，即不受同法第159 條第1 項
    、第161 條之2 、第161 條之3 、第163 條之1 及第164 條
    至第170 條規定之限制。
貳、實體事項
一、上開事實，業據被告於本院審理時坦承在卷，且其為警查獲
    後所採集之尿液經送驗結果，呈甲基安非他命、安非他命及
    嗎啡之陽性反應，有台灣檢驗科技股份有限司濫用藥物尿液
    檢驗報告1 紙附卷可稽。又其前因施用第一級、第二級毒品
    案件，經本院裁定送觀察勒戒後，認有繼續施用毒品之傾向
    ，再經本院裁定送強制戒治後，於92年10月14日執行期滿等
    情，亦有臺灣高等法院被告前案紀錄表附卷足佐。綜上，本
    案事證明確，被告於強制戒治執行完畢後5 年以內，再犯施
    用第一級、第二級毒品之犯行，堪可認定，應依法論科。
二、論罪科刑：
  (一)查海洛因、安非他命分係毒品危害防制條例第2 條第2 項第
    1 款、第2 款所定之第一級、第二級毒品，被告於強制戒治
    期滿後5 年以內，再施用第一級毒品海洛因、第二級毒品安
    非他命之行為，係犯毒品危害防制條例第10條第1 項、第2
    項之施用第一級、第二級毒品罪。被告因施用而持有第一級
    毒品海洛因及第二級毒品安非他命之低度行為，應為施用第
    一級、第二級毒品之高度行為所吸收，不另論罪。又被告前
    曾受如事實欄所示之有期徒刑執行完畢，有臺灣高等法院被
    告前案紀錄表在卷可按，其於有期徒刑執行完畢後之5 年內
    ，故意再犯本件有期徒刑以上之罪，為累犯，其所犯上開2
    罪，均應依法加重其刑。爰審酌被告犯罪之動機、曾有施用
    毒品之前科仍不知戒除，惟犯罪後坦承犯行，且所犯之施用
    毒品犯行乃戕害自己身心健康，並未危及他人等一切情狀，
    分別量處如主文所示之刑，併定其應執行之刑。
據上論斷，應依刑事訴訟法第273條之1第1項、第299條第1 項前
段，毒品危害防制條例第10條第1 項、第2 項、第23條第2 項，
刑法第11條前段、第47條第1 項、第51條第5 款，判決如主文。
本案經檢察官甲○○到庭執行職務。
中　　華　　民　　國　　96　　年　　12　　月　　21　　日
                  刑事第一庭法  官    劉桂金
以上正本證明與原本無異。
如不服本判決應於收受本判決後10日內向本院提出上訴書狀，其
未敘述上訴理由者，並得於提起上訴後10日內向本院補提理由書
狀（均須按他造當事人之人數附繕本）「切勿逕送上級法院」。
中　　華　　民　　國　　96　　年　　12　　月　　21　　日
                            書記官    鄧順生
附錄論罪法條：
毒品危害防制條例第10條
施用第一級毒品者，處 6 月以上 5 年以下有期徒刑。
施用第二級毒品者，處 3 年以下有期徒刑。
